# 将通过资产证券化处置应收账款产生的损失错误列示为非经常性损失

提问人：一云 时间：2020-10-19 17:14:00
陈老师：证监会 2019 年报会计监管中提到：将通过资产证券化处置应收账款产生的损失错误列示为非经常性损失——————-请问：资产证券化处置应收账款产生的损失不属于非经损失吗？

回答人：chenyiwei
结合非经常性损益的定义和一般判断标准，要考虑金融资产处置（证券化）的交易是否经常发生，以及涉及的损益影响金额是否重大。如果经常发生此类交易，已构成常规业务模式的一部分，例如相关业务模式明确界定为第二、三类（即不仅仅是持有以收取到期现金流量），则相关的处置损益一般理解不应是非经常性的。